臺灣基隆地方法院刑事判決　　　　　　100年度簡上字第118號
上　訴　人
即　被　告　徐建中
上列上訴人即被告因傷害案件，不服本院基隆簡易庭中華民國99
年12月31日99年度基簡字第1025號第一審簡易判決（聲請案號：
99年度偵字第1675號）提起上訴，本院管轄之第二審合議庭判決
如下：
    主      文
上訴駁回。
徐建中緩刑貳年。
    事實及理由
一、本案經本院審理結果，認第一審簡易庭以被告徐建中所為，
    係犯刑法第277條第1項之傷害罪，依刑事訴訟法第449條第1
    項前段、第454條第2項，刑法第277條第1項、第41條第1項
    前段，刑法施行法第1條之1等規定，判處被告拘役15日，如
    易科罰金，以新台幣（下同）1,000元折算1日，核其認事用
    法，尚無違誤，量刑亦稱妥適，應予維持，並引用第一審判
    決書及檢察官聲請簡易判決處刑書記載之事實、證據、理由
    及應適用之法條（詳如附件）。
二、被告上訴意旨略以：本件其與告訴人已調解成立，希望法院
    宣告其緩刑等情。
三、經查，本件傷害之事實，業據被告於本院第二審準備程序、
    第二審合議庭審理時自白，並據證人即告訴人陳德隆於警訊
    證述綦詳，且有基隆市○○路口監視畫面在卷可考，復有基
    隆市○○○道路交通事故現場草圖、衛生署立基隆醫院診斷
    證明書、新昆明醫院診斷證明書各1紙及照片10張等在卷可
    資佐證，又原審就監視器光碟勘驗，並製有勘驗筆錄在卷可
    憑，本院並依職權將監視器光碟內容予翻拍照片附卷，被告
    之自白核與事實相符，可以採信；本件事證明確，應依法論
    科。核被告所為係犯刑法第277條第1項之傷害罪。原審依其
    職權，綜合全案犯罪情節等一切情狀，量處被告拘役15日，
    並諭知如易科罰金，以新台幣1000元折算1日，核屬妥適，
    應予維持。上訴人之上訴為無理由，應予駁回。
四、查被告前因竊盜案件，經本院以83年度易字第462號判決判
    處有期徒刑5月，於83年6月24日易科罰金執行完畢；又因妨
    害公務案件，經臺灣士林地方法院以84年度易字第658號判
    決判處有期徒刑5月，於84年7月18日易科罰金執行完畢；復
    因竊盜案件，經本院以87年度訴字第307號判決判處有期徒
    刑7月，於88年6月18日執行完畢等節；於上開有期徒刑執行
    完畢後，5年以內未曾因故意犯罪受有期徒刑以上刑之宣告
    ，此有臺灣高等法院被告前案紀錄表在卷可參，本案係因告
    訴人陳德隆騎乘重機車所附載之友人李妍慧之腳部勾到被告
    所駕駛之營小客車左前保險桿而發生口角，進而互毆，雙方
    傷勢非重，被告係因一時衝動而為本件犯行，且被告與告訴
    人雙方已成立調解（詳卷附本院100年度附民移調字第27號
    調解筆錄），且告訴人於本院準備程序時當庭陳述其已與被
    告調解成立，本件其不再追究，願原諒被告，同意對被告宣
    告緩刑乙情，被告犯後態度良好，其經此教訓，應知所警惕
    ，信無再犯之虞，因認對其宣告之刑以暫不執行為適當，爰
    併予宣告緩刑2年，以啟自新。
據上論斷，應依刑事訴訟法第455條之1第1項、第3項、第368條
、第373條，刑法第74條第1項第2款，判決如主文。
本案經檢察官高永棟到庭執行職務。
中    華    民    國   100    年    6     月    30    日
                  刑事第四庭審判長法    官  鄭景文
                                  法    官  黃永定
                                  法    官  施添寶
以上為正本係照原本作成。
本件判決不得上訴。
中    華    民    國   100    年    6     月    30    日
                                  書 記 官  盧鏡合
附錄論罪法條：
刑法第277條第1項：
    傷害人之身體或健康者，處3年以下有期徒刑、拘役或1千元
    以下罰金。
附件：
臺灣基隆地方法院刑事簡易判決        99年度基簡字第1025號
聲  請  人  臺灣基隆地方法院檢察署檢察官
被      告  陳德隆  男  53歲（民國○○年○月○日生）
                    身分證統一編號：Ｚ000000000號
                    住基隆市○○區○○路102號3樓
被      告  徐建中  男  42歲（民國○○年○月○○日生）
                    身分證統一編號：Ｚ000000000號
                    住基隆市○○○路107巷88號
                    居基隆市○○區○○街30巷4號5樓
上列被告因傷害案件，經檢察官聲請以簡易判決處刑（99年度偵
字第1675號），本院判決如下：
    主      文
陳德隆傷害人之身體，處拘役拾伍日，如易科罰金，以新臺幣壹
仟元折算壹日。
徐建中傷害人之身體，處拘役拾伍日，如易科罰金，以新臺幣壹
仟元折算壹日。
    事實及理由
一、本件犯罪事實及證據，除證據欄補充「本院就監視器光碟之
    勘驗筆錄」，及證據欄「被告陳德隆於警詢中坦承前揭傷害
    犯行」修正為「被告陳德隆於警詢中不否認有動手之事實，
    惟辯稱係防衛行為」外，其餘均引用檢察官聲請簡易判決處
    刑書之記載（如附件）。
二、核被告陳德隆、徐建中所為，均係犯刑法第277 條第1 項之
    傷害罪。爰審酌被告陳德隆以往有懲治走私條例之前科紀錄
    ，被告徐建中以往有竊盜、妨害公務等前科紀錄，有渠等之
    臺灣高等法院被告前案紀錄表在卷可稽，渠等犯後態度均難
    認良好，並審酌渠等各自所受傷勢尚非嚴重，本案係因行車
    糾紛而發生口角互毆等一切情狀，分別量處如主文所示之刑
    ，併均諭知易科罰金之折算標準，以資警惕。扣案之鐵棍一
    支，無從認定與本案犯行確屬有關，本院無從宣告沒收。
三、依刑事訴訟法第449 條第1 項前段、第454 條第2 項，刑法
    第277 條第1 項、第41條第1 項前段，刑法施行法第1 條之
    1 第1 項、第2 項前段，逕以簡易判決處刑如主文。
四、自簡易判決送達之日起10日內，得向本院提起上訴（須附繕
    本）。
中    華    民    國    99    年    12    月    31    日
                  基隆簡易庭  法  官  張婷妮
以上正本證明與原本無異。
如不服本判決，應於判決送達後10日內，向本院提出上訴書狀，
敘述上訴理由，上訴於本院合議庭，並按他造當事人之人數附具
繕本。
中    華    民    國    99    年    12    月    31    日
                              書記官  連懿婷
附錄本案論罪科刑法條
中華民國刑法第277條第1項
傷害人之身體或健康者，處3 年以下有期徒刑、拘役或1 千元以
下罰金。
【附件】
臺灣基隆地方法院檢察署檢察官聲請簡易判決處刑書
                                       99年度偵字第1675號
    被      告  陳德隆  男  53歲（民國○○年○月○日生）
                        住基隆市○○區○○路102號3樓
                        身分證統一編號：Ｚ000000000號
    被      告  徐建中  男  41歲（民國○○年○月○○日生）
                        住基隆市○○○路107巷88號
                        居基隆市○○區○○街30巷4號5樓
                        身分證統一編號：Ｚ000000000號
上揭被告因傷害案件，業經偵查終結，認宜聲請以簡易判決處刑
，茲將犯罪事實及證據並所犯法條分敘如下：
         犯  罪  事  實
一、徐建中因陳德隆騎乘POD—622號重機車所附載之渠妻李妍慧
    之腳部勾到徐建中所駕駛之333—B9號營小客車左前保險桿
    而心生不滿，發生口角，於民國99年3月16日夜間7時30分許
    ，渠等各基於傷害他人身體之犯意，在基隆市○○區○○路
    177號前，互相徒手毆擊彼此身體，致徐建中受有手指開放
    性傷口，臉、頭皮及頸之挫傷（眼除外），髖、大腿、小腿
    及踝其他表淺損傷之傷害，而陳德隆則受有全身多處挫傷及
    擦傷之傷害。
二、案經陳德隆及徐建中訴由基隆市警察局第二分局報告偵辦。
         證據並所犯法條
一、被告陳德隆經傳未到。然被告陳德隆於警詢中坦承前揭傷害
    犯行。訊據被告徐建中固坦承有於前揭時地與陳德隆發生口
    角及受傷之事實，然矢口否認有何傷害犯行，並辯稱：伊係
    防衛自己之行為，並無傷害他人之犯意云云。然查：被告徐
    建中前揭傷害犯行業據被告陳德隆警詢中指述明確，並有信
    一路口監視畫面在卷可考，則被告徐建中前揭所辯：防衛自
    己云云，應為卸責之詞，不足採信。至證人簡智弘偵查中證
    稱：伊聽到有人喊打架才轉頭去看，伊看到計程車司機被男
    的壓著打，伊就趕緊上前拉開彼此，打架過程從伊下車開始
    算的話，約1分多鐘，之後警察就趕到了等語，則證人簡智
    弘僅自打架中間開始方知悉有此情事，並非全程目睹，自難
    為有利被告徐建中之認定，附此敘明。此外，復有基隆市○
    ○○道路交通事故現場草圖、衛生署立基隆醫院診斷證明書
    、新昆明醫院診斷證明書各1紙及照片10張等在卷可資佐證
    ，是渠等前揭傷害罪嫌已堪認定。
二、核被告陳德隆及徐建中所為，均係犯刑法第277條第1項之普
    通傷害罪嫌。
三、依刑事訴訟法第451條第1項聲請逕以簡易判決處刑。
    此    致
臺灣基隆地方法院基隆簡易庭
中    華    民    國    99    年    6    月    28    日
                             檢察官  吳  志  中
本件正本證明與原本無異
中    華    民    國    99    年    7    月    1    日
                             書記官  陳  慧  儷
附錄本案所犯法條：
中華民國刑法第277條第1項
（普通傷害罪）
傷害人之身體或健康者，處3年以下有期徒刑、拘役或1千元以下
罰金。
犯前項之罪因而致人於死者，處無期徒刑或7年以上有期徒刑；
致重傷者，處3年以上10年以下有期徒刑。
附記事項：本件係依刑事訴訟法簡易程式辦理，法院簡易庭得不
傳喚被告、輔佐人、告訴人、告發人等出庭即以簡易判決處刑；
被告、被害人、告訴人等對告訴乃論案件如已達成民事和解而要
撤回告訴或對非告訴乃論案件認有受傳喚到庭陳述意見之必要時
，請即另以書狀向簡易法庭陳述或請求傳訊。